臺灣高雄地方法院刑事判決　　　　　 100年度審訴字第1533號
公　訴　人　臺灣高雄地方法院檢察署檢察官
被　　　告　李文太
上列被告因毒品危害防制條例案件，經檢察官提起公訴（100年
度毒偵字第2349號），本院判決如下：
    主  文
本件免訴。
    理  由
一、公訴意旨略以：被告李文太前因施用毒品案件，經法院裁定
    執行觀察、勒戒後，認無繼續施用毒品之傾向，於民國94年
    10月24日釋放出所，並由臺灣高雄地方法院檢察署檢察官以
    94年度毒偵字第8008號為不起訴處分確定。復因施用毒品案
    件，經法院判處有期徒刑6 月確定，於96年2 月15日易科罰
    金執行完畢。詎猶不知悔改，基於施用第一級毒品海洛因之
    犯意，於100 年1 月16日某時，在高雄市○○區○○路12號
    住處，以將海洛因加水稀釋置於針筒持以注射之方式，施用
    第一級毒品海洛因1 次。嗣因其為毒品列管人口，於100 年
    1 月18日10時35分許，經警通知到場接受採尿送驗，結果呈
    可待因、嗎啡陽性反應，因認被告涉犯毒品危害防制條例第
    10條第1 項之施用第一級毒品罪嫌等語。
二、按案件曾經判決確定者，應諭知免訴之判決，並得不經言詞
    辯論為之，此觀諸刑事訴訟法第302 條第1 款、第307 條分
    別規定甚明。
三、經查，被告李文太於100 年1 月18日15時30分許回溯72小時
    內某時，在高雄市○○區○○路12號住處，以將海洛因加水
    稀釋置於針筒持以注射之方式，施用第一級毒品海洛因1 次
    之事實，業經臺灣高雄地方法院檢察署檢察官以100 年度毒
    偵字第1094號起訴，經本院以100 年度審訴字第1077號刑事
    判決各判處有期徒刑8 月日確定在案（下稱「前案」），此
    有前案卷宗（影卷）、臺灣高等法院被告前案紀錄表可稽。
    而本案犯罪事實則係被告於100 年1 月16日某時，在前揭住
    處，以前揭方式，施用第一級毒品海洛因1 次（下稱「本案
     」 ）。又前案判決記載被告施用海洛因之時間雖為「100
    年1 月17日某時」，而與本案起訴書所載施用日期為「100
    年1 月16日某時」有所不符，似非同一案件。然被告辯稱：
    伊於100 年1 月18日上午前往警局採尿，同日下午又前往觀
    護人室採尿，在當日採尿之前，僅於100 年1 月16日施用海
    洛因1 日，2 次驗尿之間並無再施用海洛因，前案開庭時坦
    承於100 年1 月17日施用海洛因1 次，係誤記施用日期等語
    。本院審酌：(一)被告經警通知於100 年1 月18日10時35分許
    到場接受採尿送驗，檢驗結果呈嗎啡陽性反應（確認檢驗結
    果為嗎啡3225ng/mL ）；另經臺灣高雄地方法院檢察署觀護
    人通知，於同日15時30分許前來採尿送驗，檢驗結果亦呈嗎
    啡陽性反應（確認檢驗結果為嗎啡897ng/mL），顯見被告尿
    液內嗎啡濃度呈下降趨勢，有臺灣檢驗科技股份有限公司濫
    用藥物檢驗報告2 份可參，如被告於2 次驗尿期間相隔之約
    5 小時內曾再施用海洛因，衡情其第2 次驗尿之嗎啡濃度應
    不至於低於第1 次驗尿濃度達3 倍有餘，是被告辯稱2 次驗
    尿期間未曾施用海洛因等語，尚非不可採信。(二)被告於本案
    警詢時供稱：最近1 次係於採尿前2 至3 日施用海洛因；於
    偵查中供稱：在採尿前2 天注射海洛因等語（件本案偵卷第
    6 、20頁），均表明最近施用之日期與「100 年1 月17日」
    無涉；參以前案之採尿時間（100 年1 月18日）與前案準備
    程序期日（100 年5 月18日）相隔4 月之久，除非因印象深
    刻或每日均有施用毒品之習慣，否則實難以令被告於前案確
    認「100 年1 月18日15時30分許回溯72小時內之某時」即為
    「100 年1 月17日之某時」無誤，是被告辯稱未於100 年1
    月17日施用毒品，尚非全然無據。此外，復查無其他積極證
    據證明被告於100 年1 月18日2 次驗尿之間曾施用海洛因，
    及確實於100 年1 月17日施用海洛因1 次，自應為被告有利
    之認定，而認被告僅於100 年1 月16日施用海洛因1 次。至
    於前案判決記載被告於100 年1 月17日施用海洛因1 次，應
    係誤載（因前案起訴被告係於100 年1 月18日15時30分許回
    溯72小時內之某時，施用海洛因1 次，雖前案判決誤載其施
    用日期為100 年1 月17日，亦無訴外裁判之問題，附此敘明
    ）。由是以觀，前案與本案犯罪事實之被告相同，且前案起
    訴施用毒品之時間，經核與本案犯罪事實之施用毒品時間亦
    為同一時間範圍內，核屬同一案件。準此，公訴人就與曾經
    判決確定之前案事實屬同一事實之本案犯罪事實，向本院重
    行起訴，依前開說明，即應不經言詞辯論，逕為免訴判決之
    諭知。
四、據上論斷，應依刑事訴訟法第302 條第1 款、第307 條判決
    如主文。
本案經檢察官王兆琳到庭執行職務。
中    華    民    國   100    年    8     月    22    日
                  刑事第十庭    審判長法  官 廖建瑜
                                      法  官 楊佩蓉
                                      法  官 方錦源
以上正本證明與原本無異。
如不服本判決應於收受送達後10日內向本院提出上訴書狀，並應
敘述具體理由；如未敘述上訴理由者，應於上訴期間屆滿後20日
內向本院補提理由書（均須按他造當事人之人數附繕本）「切勿
逕送上級法院」。
中    華    民    國   100    年    8     月    22    日
                                      書記官 冒佩妤